【裁判字號】    97,審訴,244
【裁判日期】    971226
【裁判案由】    毒品危害防制條例
【裁判全文】
臺灣士林地方法院刑事判決             97年度審訴字第244號
公  訴  人  臺灣士林地方法院檢察署檢察官
被      告  甲○○
上列被告因違反毒品危害防制條例案件，經檢察官提起公訴（九
十七年度毒偵字第二０二一號），被告為有罪之陳述，本院合議
庭裁定改行簡式審判程序，並判決如下：
    主  文
甲○○施用第一級毒品，累犯，處有期徒刑捌月；又施用第二級
毒品，累犯，處有期徒刑陸月，應執行有期徒刑壹年。
    事  實
一、甲○○前因施用毒品案件，經送觀察、勒戒後，因認無繼續
    施用毒品之傾向，於民國八十九年十月二十五日觀察、勒戒
    執行完畢釋放出所，並由臺灣士林地方法院檢察署檢察官以
    八十九年度毒偵字第二三六０號為不起訴處分確定。復因施
    用毒品案件，經送觀察、勒戒後，因認有繼續施用毒品之傾
    向，令入戒治處所施以強制戒治，於九十二年四月十一日強
    制戒治執行完畢，施用毒品部分經本院判決處有期徒刑六月
    確定。復於九十二年間，因施用毒品案件，經本院判決處有
    期徒刑一年確定；再因妨害自由案件，經臺灣臺北地方法院
    以八十八年度訴字第四五一號判決處有期徒刑四月確定；又
    因轉讓毒品案件，經本院以九十二年度訴字第二九四號判決
    處有期徒刑八月確定。嗣上開案件接續執行，於九十四年九
    月十一日執行完畢。詎猶不知悔改，復基於施用第一級毒品
    海洛因及第二級毒品甲基安非他命之犯意，於九十七年三月
    二十二日某時許，在臺北市○○區○○路一三四號四樓住處
    ，以針筒注射方式，施用海洛因一次，及以將甲基安非他命
    置於玻璃球內燒烤後吸食煙霧方式，施用甲基安非他命一次
    。嗣因甲○○係毒品列管人口，於九十七年三月二十三日下
    午，經警帶其至宜蘭縣政府警察局礁溪分局偵查隊採尿送驗
    結果呈嗎啡及甲基安非他命陽性反應，始悉上情。
二、案經宜蘭縣政府警察局礁溪分局報請臺灣宜蘭地方法院檢察
    署呈請臺灣高等法院檢察署檢察長令轉臺灣士林地方法院檢
    察署檢察官偵查起訴。
    理  由
一、前揭犯罪事實，業據被告甲○○於本院準備程序及審理時供
    認不諱，又被告為警查獲時，經採集其尿液送檢驗結果，呈
    嗎啡、安非他命及甲基安非他命陽性反應，有慈濟大學濫用
    藥物檢驗中心九十七年三月二十四日檢驗總表及宜蘭縣政府
    警察局礁溪分局毒品犯罪嫌疑人尿液採驗作業管制紀錄各一
    份在卷可稽，足徵被告自白與事實相符。本件事證明確，被
    告犯行堪以認定。
二、按犯毒品危害防制條例第十條之施用毒品罪者，檢察官應聲
    請法院裁定令被告入勒戒處所觀察、勒戒。觀察、勒戒後，
    檢察官依據勒戒處所之陳報，認受觀察、勒戒人無繼續施用
    毒品傾向者，應即釋放，並為不起訴處分；認受觀察、勒戒
    人有繼續施用毒品傾向者，檢察官應聲請法院裁定令入戒治
    處所施以強制戒治。經觀察、勒戒或強制戒治執行完畢釋放
    後，五年內再犯毒品危害防制條例第十條之罪者，檢察官或
    應依法追訴，毒品危害防制條例第二十條第一項、第二項、
    第二十三條第二項分別定有明文。查被告前因施用毒品案件
    ，經法院裁定觀察、勒戒後，認有繼續施用毒品之傾向，再
    經裁定送強制戒治，於九十二年四月十一日執行完畢，並經
    本院判決處有期徒刑六月確定，有刑案資料查註紀錄表、全
    國施用毒品案件紀錄表及矯正簡表各一份在卷可稽，被告於
    觀察、勒戒及強制戒治執行完畢釋放後，五年內再犯毒品危
    害防制條例第十條之罪，經檢察官提起公訴，本院應予審理
    。按海洛因、甲基安非他命分別係毒品危害防制條例第二條
    第二項第一款、第二款所稱之第一級、第二級毒品。核被告
    施用海洛因及甲基安非他命之行為，分別係犯毒品危害防制
    條例第十條第一項之施用第一級毒品罪及同條例第十條第二
    項之施用第二級毒品罪。被告持有海洛因及甲基安非他命進
    而施用，其持有海洛因及甲基安非他命之低度行為應各為施
    用海洛因及甲基安非他命之高度行為所吸收，均不另論罪。
    被告所犯施用海洛因及甲基安非他命二罪，犯意各別，行為
    互殊，罪名不同，應予分論併罰。又被告有事實欄所述犯罪
    科刑執行情形，有臺灣高等法院被告前案紀錄表附卷可參，
    其於有期徒刑執行完畢後，五年內故意再犯有期徒刑以上之
    本罪，均應依刑法第四十七條第一項之規定論以累犯，並加
    重其刑。爰審酌被告有施用毒品之前科，素行不佳，惟考量
    其均僅施用一次及犯罪戕害自己身心健康，與犯罪後供認犯
    行之態度，並斟酌被告曾至陽明醫院以美沙冬替代治療戒毒
    等一切情狀，分別量處如主文所示之刑，並定其應執行之刑
    。
據上論斷，應依刑事訴訟法第二百九十九條第一項前段、第二百
七十三條之一第一項，毒品危害防制條例第十條第一項、第二項
，刑法第十一條前段、第四十七條第一項、第五十一條第五款，
判決如主文。
本案經檢察官王巧玲到庭執行職務。
中    華    民    國    97    年    12    月    26    日
                  刑事第一庭法  官  周明鴻
以上正本證明與原本無異。
如不服本判決應於收受判決後10日內向本院提出上訴書狀，並應
敘述具體理由；其未敘述上訴理由者，應於上訴期間屆滿後20日
內向本院補提理由書（均須按他造當事人之人數附繕本）「切勿
逕送上級法院」。
                            書記官  丁梅芬
中    華    民    國    97    年    12    月    26    日
附錄論罪科刑法條：
毒品危害防制條例第十條第一項、第二項
施用第一級毒品者，處 6 月以上 5 年以下有期徒刑。
施用第二級毒品者，處 3 年以下有期徒刑。


司法院資訊處製作；財團法人民間司法改革基金會備份。
